【裁判字號】    95,簡上,1092
【裁判日期】    951107
【裁判案由】    妨害公務
【裁判全文】
臺灣高雄地方法院刑事判決            95年度簡上字第1092號
上  訴  人  臺灣高雄地方法院檢察署檢察官
被      告  乙○○
上列上訴人因被告妨害公務案件，不服本院95年度簡字第3799號
中華民國95年7月31日第一審判決（聲請簡易判決處刑案號：95
年度偵字第333號）提起上訴，本院管轄第二審之合議庭判決如
下：
    主    文
上訴駁回。
    事實及理由
一、本案經本院審理結果，認第一審簡易判決認事用法及量刑均
    無不當，應予維持，並引用第一審簡易判決記載之犯罪事實
    、證據及理由（含檢察官聲請簡易判決處刑書，如附件）。
二、檢察官聲請上訴之上訴意旨略以：原審判決所認定「當警員
    朱益興以手抓住機車把手制止時，高儼明知發動油門以強行
    之方式騎機車離去之衝力將造成當時已經以手抓在機車把手
    上之警員朱益興在受此突發強暴之衝力下重心必定不穩而將
    會跌倒受傷之結果」之犯罪事實顯與本案無關，亦即依卷存
    證據無法導出該部分事實，原審判決之事實與理由矛盾，當
    然違背法令云云。
三、查刑事判決正本送達後，發現原本之文字顯係誤寫，而不影
    響於全案情節與判決之本旨者，法院得本職權以裁定予以更
    正，有司法院大法官會議釋字第43號解釋可循。而第二審法
    院對於已更正之裁定，除非另有其他裁判不當之處得撤銷第
    一審原判決外，不得以該誤寫、誤算或與原本不符之正本記
    載為撤銷原判決之唯一理由。因該有誤之處既經裁定更正，
    自與原始即無錯誤之情形相同，不能認原裁判有何誤寫、誤
    算或與原本不符之處（臺灣高等法院民國88年6 月庭長法律
    問題研討會參照）。查原審就本件犯罪事實原記載為：「乙
    ○○知警員丙○○係依法執行公務之公務員，竟未依指示將
    車窗搖下，逕自駕車加速離去，『當警員朱益興以手抓住機
    車把手制止時，高儼明知發動油門以強行之方式騎機車離去
    之衝力將造成當時已經以手抓在機車把手上之警員朱益興在
    受此突發強暴之衝力下重心必定不穩而將會跌倒受傷之結果
    』，竟基於妨害公務及傷害之犯意，仍強行加速駕車向前行
    駛，致使丙○○未及時放手以致遭前開自用小客車拖行約4
    、5 公尺後倒地，而受有右手掌多處切割傷、右手肘擦挫傷
    之傷害」，判決理由則載述「被告明知告訴人即警員丙○○
    仍在依法執行之公務中，且於車外以手抓住自小客車內之被
    告，被告若發動油門以強行之方式駕車離去所產生之衝力必
    使丙○○受傷，被告竟仍強行駕車離去，終致丙○○倒地而
    受有上開之傷，其顯然具有傷害之犯意無訛」等語，是對照
    該犯罪事實之前後文及其理由之載述，及原審併以檢察官聲
    請簡易判決處刑書為附件綜合以觀，顯見前述犯罪事實中有
    關告訴人及被告之姓名分別載為朱益興及高儼，及將自小客
    車載為機車等語均屬誤載，而此之誤載並不影響全案情節及
    判決本旨，本得以裁定更正之方式更正之，原審亦已於95年
    8 月21日裁定更正為「當警員丙○○以手抓住自小客車內之
    乙○○制止時，乙○○明知發動油門以強行之方式離去之衝
    力將造成當時已經以手抓住伊之警員在受此突發強暴之衝力
    下重心必定不穩而將會跌倒受傷之結果」，並於同年8 月31
    日及9 月4 日分別送達被告乙○○及檢察官，有本院95年度
    簡字第3799號刑事裁定1 份及送達證書2 紙在卷可稽，是該
    有誤之處既經裁定更正，即與原始即無錯誤之情形相同，而
    經本院核閱全案卷證資料，該更正後之判決並無上訴意旨所
    指之事實與卷證不符之判決理由矛盾之判決違背法令，檢察
    官執此為上訴理由，尚有未合。又妨害公務罪與普通傷害罪
    ，法定之有期徒刑刑度雖屬相同，但罰金之最高刑度，則以
    傷害為重，故妨害公務之輕罪自不能吸收普通傷害之重罪，
    且該強暴行為亦包含對物施加暴力而侵及公務員者，是行為
    人所施以之強暴行為亦不當然會產生傷害之結果，自難認定
    行為人所為之傷害行為為妨害公務行為之當然結果，而被告
    於本院審理中自承可以預見開車強行將人拖行，會造成傷害
    等語，是其既對以強行駕車離去之方式將致告訴人即警員丙
    ○○受傷之結果有所預見，對其傷害結果之發生亦不違背其
    本意，自係以一行為同時觸犯構成要件不同之數罪名之想像
    競合犯，是原審認被告係以一行為同時觸犯刑法第135 條第
    1 項之妨害公務罪、同法第277 條第1 項之傷害罪，應從一
    重之傷害罪論處，並判處有期徒刑4 月，如易科罰金，以銀
    元30 0元即新台幣900 元折算1 日，其認事用法均無違誤，
    量刑亦屬適當，應予維持。檢察官提起本件上訴，尚難認為
    有理由，應予駁回。
據上論斷，應依刑事訴訟法455 條之1 第1 項、第3 項、第368
條、第373條，判決如主文。
本案經檢察官甲○○到庭執行職務。
中    華    民    國    95    年    11    月    7    日
                  刑事第十六庭審判長  法  官  黃惠玲
                                      法  官  黃苙荌
                                      法  官  郭宜芳
上列正本證明與原本無異。
不得上訴。
中    華    民    國    95    年    11    月    7    日
                                      書記官  陳素徵


司法院資訊處製作；財團法人民間司法改革基金會備份。
